# 收益权

提问人：zhs7403 时间：2021-09-24 08:05:06
某贷款公司购买一项资产收益权如何处理？是否属于 22 准则的第三条（一）从其他方收取现金或其他金融资产的合同权利？即作为第三分类金融资产？

回答人：chenyiwei
这类收益权一般也属于金融工具准则的规范范围，但具体分类为哪类金融资产以及如何进行确认和计量，还需要进一步了解其合同现金流量特征以及该贷款企业管理该类金融资产的业务模式。